【裁判字號】    98,易,1866
【裁判日期】    980831
【裁判案由】    竊盜
【裁判全文】
臺灣板橋地方法院刑事判決              98年度易字第1866號
公  訴  人  臺灣板橋地方法院檢察署檢察官
被      告  丙○○
上列被告因違反毒品危害防制條例案件，經檢察官提起公訴（98
年度偵字第12335 號、第17101 號），被告於準備程序中就被訴
事實為有罪之陳述，經本院裁定改以簡式審判程序審理，判決如
下：
    主  文
丙○○竊盜，累犯，處有期徒刑伍月，如易科罰金，以新臺幣壹
仟元折算壹日，扣案之鑰匙支均沒收；又竊盜，累犯，處有期
徒刑伍月，如易科罰金，以新臺幣壹仟元折算壹日，扣案之鑰匙
支均沒收；又竊盜，累犯，處有期徒刑伍月，如易科罰金，以
新臺幣壹仟元折算壹日。應執行有期徒刑壹年，如易科罰金，以
新臺幣壹仟元折算壹日，扣案之鑰匙支均沒收。
    事  實
一、丙○○前於(1)民國95年間因公共危險案件，經臺灣臺北地方
    法院以95年度北交簡字第1780號判處罰金新臺幣6 萬元確定
    ；(2)又於95年間因竊盜案件，經本院以95年度簡字第4425號
    判處有期徒刑6 月確定；(3)再於95年間因施用毒品案件，經
    本院以95年度訴字第2586號判處有期徒刑1 年2 月確定；(4)
    復於95年間因偽造文書等案件，經本院以96年度訴字第499
    號判決竊盜罪處有期徒刑5 月、3 月、偽造私文書罪處有期
    徒刑3 月、贓物罪處有期徒刑3 月，應執行有期徒刑1 年確
    定；(5)又於95年間因竊盜案件（2 罪），經本院以95年度易
    字第2596號各判處有期徒3 月、4 月，應執行有期徒刑6 月
    確定。上開(1)(3)(4)(5)案經本院以96年度聲減字第6230號裁定
    各罪均減其宣告刑二分之一，就其中(3)(4)(5)案之7 罪定應執
    行有期徒刑1 年4 月。(6)再於95年間因詐欺案件，經本院以
    96年度簡字第7605號判處有期徒刑3 月，減為有期徒刑1 月
    又15日確定。(7)復於96年間因詐欺案件，經本院以96年度簡
    字第8701號判處有期徒刑4 月，減為有期徒刑2 月確定。上
    開各案接續執行，嗣於97年11月17日因縮短刑期假釋出監，
    迨於98年1 月23日縮刑期滿，假釋未經撤銷，視為執行完畢
    。
二、詎丙○○仍不知悔改，各基於意圖為自己不法所有之犯意，
    而分別為下列竊盜行為：
  (一)先於98年4 月26日14時22分許，與不知情之友人黃志忠（經
    檢察官為不起訴處分）共同騎乘機車返回丙○○位於臺北縣
    三重市○○街311 號3 樓之住處，於行經臺北縣三重市○○
    街街口時，因黃志忠另欲前往他處尋找友人，黃友慶遂先於
    該處下車，步行至臺北縣三重市○○街5 之2 號前，見丁○○所有車牌號碼BKV-969 號重型機車停放於該處，認有機可
    乘，遂持自備之鑰匙竊取上開機車，得手後，適遭丁○○發
    覺，為恐丁○○報警，遂騎乘該機車至臺北縣三重市○○街
    與五福路口停放而離去。
  (二)再於同日14時50分許，丙○○於將上開機車停放後，步行至
    臺北縣三重市○○路○ 段61號前，再持上開自備鑰匙竊取停
    放於該處乙○○所有車牌號碼CIL-952 號之重型機車，得手
    後，騎乘該車前往臺北縣三重市○○路搭載不知情之黃志忠
    ，復前往臺北縣三重市○○街與五福路口，持其自備之鑰匙
    開啟先前所上開(一)所竊得之丁○○之機車置物箱，正欲取出
    置物箱內物品之際，適為找尋失竊機車之丁○○循線發覺並
    報警處理，而查悉上情，並扣得丙○○所有之鑰匙3 支（另
    車牌號碼BKV-969 、CIL-952 號重型機車業經被害人丁○○
    、乙○○領回）。
  (三)復於98年6 月17日15時許，在臺北縣三重市○○街與碧華街
    口，見林燕輝所有車牌號碼956-BFM 號重型機車（於98年6
    月6 日8 時許，在臺北縣五股鄉○○路5 號前遭不詳人士所
    竊取）停放於該處且未熄火，認有機可乘，遂將該機車騎乘
    離去以竊取供代步工具。嗣於同日17時10分許，丙○○騎乘
    機車行經臺北縣三重市○○路○ 段與力行路1 段口時，因形
    跡可疑，為警攔查時而查獲（上開重型機車業經林燕輝之妻
    甲○○領回）。
三、案經丁○○、乙○○訴由臺北縣警察局三重分局報告臺灣板
    橋地方法院檢察署檢察官偵查起訴。
    理  由
一、本案被告丙○○所犯為死刑、無期徒刑或最輕本刑為3 年以
    上有期徒刑以外之罪，其於準備程序中就被訴事實為有罪之
    陳述，經法官告知簡式審判程序之旨，並聽取公訴人之意見
    後，依刑事訴訟法第273 條之1 第1 項規定，裁定進行簡式
    審判程序，合先敘明。
二、上揭事實業據被告丙○○於本院審理中供認不諱，核與證人
    即被害人丁○○、證人黃志忠於警詢、偵訊中之證述；證人
    即被害人乙○○、證人甲○○於警詢中證述失竊之情節相符
    ，並有鑰匙3 支扣案及贓物認領保管單3 紙、照片11幀、車
    籍資料查詢、臺北縣政府警察局車輛尋獲電腦輸入單各2 紙
    等在卷可憑，核與被告自白相符，是本件事證明確，被告犯
    行堪以認定。
三、核被告丙○○所為，係犯刑法第320 條第1 項之竊盜罪。查
    查被告前有如事實欄所示之科刑及執行情形，有臺灣高等法
    院被告前案紀錄表1 份附卷可按，其於刑之執行完畢後5 年
    內故意再犯本件有期徒刑之罪，為累犯，應依法加重其刑。
    被告所犯上開3 罪間，犯意各別，行為互殊，應予分論併罰
    。爰審酌被告為國中畢業之智識程度，素行非佳（有卷附臺
    灣高等法院被告前案紀錄表可按），被告因吸食強力膠而下
    手行竊，惟其犯罪所得利益非鉅，且所竊得機車已返還予被
    害人，犯後坦承犯行，態度尚可等一切情狀，分別量處如主
    文所示之刑，並定其應執行刑，及審酌其年齡、職業、收入
    、社會地位等節諭知易科罰金之折算標準如主文所示。扣案
    之鑰匙3 支，係被告所有，供本案為事實欄所載二(一)、(二)所
    示之竊盜犯行，業據被告供明在卷，爰依刑法第38條第1 項
    第2 款規定宣告沒收。
四、另公訴人認被告無業，並有多次竊盜前科，顯有犯罪習慣，
    爰依竊盜犯贓物犯保安處分條例規定，於刑之執行前令入勞
    動場所強制工作云云，經查，被告雖於95年間多次犯竊盜罪
    ，經法院判決如事實欄所載情形，惟從其所犯之竊盜案件觀
    之，其犯罪時間、次數、所竊財物及對象，尚與一般慣竊之
    懶惰成習，長期間且有計劃一再多次數而以犯罪成為日常習
    慣之情形有所不同，況被告亦陳明係因吸食強力膠致犯下本
    案竊盜犯行，是其應屬一時貪念所為之犯罪行為，而非有犯
    罪習慣之人，且衡諸被告本案所侵害之法益尚屬輕微，與竊
    盜犯贓物犯保安處分條例規定強制工作所拘束被告人身自由
    之期間相比，難認符合比例原則，故本院認尚無對被告諭知
    宣告強制工作之必要，爰不併予宣告強制工作，併此敘明。
據上論斷，應依刑事訴訟法第273 條之1 第1 項、第299 條第1
項前段，刑法第320 條第1 項、第47條第1 項、第41條第1 項前
段、第51條第5 款、第38條第1 項第2 款，刑法施行法第1 條之
1， 判決如主文。
本案經檢察官顏妃琇到庭執行職務
中    華    民    國    98    年    8     月    31    日
                  刑事第十四庭  法  官  陳海寧
以上正本證明與原本無異。
如不服本判決，應於判決送達後10日內敘明上訴理由，向本院提
出上訴狀 (應附繕本) ，上訴於臺灣高等法院。其未敘述上訴理
由者，應於上訴期間屆滿後20日內向本院補提理由書「切勿逕送
上級法院」。
                                書記官  潘佳欣
中    華    民    國    98    年    8     月    31    日
附錄本案論罪科刑法條
刑法第320條
意圖為自己或第三人不法之所有，而竊取他人之動產者，為竊盜
罪，處 5 年以下有期徒刑、拘役或 5 百元以下罰金。
意圖為自己或第三人不法之利益，而竊佔他人之不動產者，依前
項之規定處斷。
前二項之未遂犯罰之。


司法院資訊處製作；財團法人民間司法改革基金會備份。
